【裁判字號】    92,上易,125
【裁判日期】    920326
【裁判案由】    竊盜
【裁判全文】
臺灣高等法院臺中分院刑事判決                    九十二年度上易字第一二五號
    上  訴  人
    即  被  告  甲○○
右上訴人因竊盜案件，不服臺灣彰化地方法院九十一年度易字第七六六號，中華民國
九十一年十一月七日第一審判決（起訴案號：臺灣彰化地方法院檢察署九十一年度偵
字第三九六六號），提起上訴，本院判決如左：
      主  文
原判決撤銷。
甲○○共同連續竊盜，累犯，處有期徒刑肆月，如易科罰金，以佰元折算壹日。
      事  實
一、甲○○前因違反麻醉藥品管理條例案件，經臺灣彰化地方法院以八十六年度員簡
    字第七五號判處有期徒刑三月，如易科罰金以三百元折算一日確定，於民國八十
    六年六月二十四日易科罰金執行完畢。詎仍不知悔改，復意圖為自己不法之所有
    ，並基於概括犯意，先於（一）九十一年二月下旬某日晚間十一時許，與賴桐林
    （原審法院另案審理）基於共同犯意聯絡，前往彰化縣大村鄉○○路○段二二四
    之一號乙○○管理之「大村游泳池」三樓健身房內（該屋夜間無人看守居住，侵
    入建築物部分未據告訴），竊取乙○○所有之手拉式健身器一部，得手後旋即離
    去；嗣因組裝不成，將之棄置於南投縣某處山區；（二）又承前概括犯意，於九
    十一年二月初某日凌晨，與賴桐林、胡有慶基於共同犯意，先推由賴桐林、胡有
    慶（原審法院另案審理）二人，前往彰化縣彰化市○○路一二０巷二七五之十一
    號由丁○○開設之鋅合金收集場內（該收集場大門並未上鎖，侵入附連圍繞土地
    部分未據告訴），竊得丁○○所有之鋅鋁合金一百四十公斤，賴桐林二人得手後
    搬至收集場外，並放置水溝邊，再通知甲○○駕駛自小客車前來載往他處售予不
    知名之舊貨商，得款均由渠等三人平分花用完盡；（三）甲○○復承續上開概括
    犯意，與李鴻銘（原審法院另案審理）二人基於共同犯意聯絡，於九十一年二月
    中旬某日晚間十一時許，前往上址鋅合金收集場內（侵入附連圍繞土地部分未據
    告訴），竊取丁○○所有之鋅鋁合金七十公斤，得手後開車載往不知名之舊貨商
    處銷售，得款亦由二人朋分花用。嗣經彰化縣警察局於九十一年三月間查獲賴桐
    林、胡有慶等人，再依渠等供述循線查知甲○○前揭犯罪情節，始獲悉上情。
二、案經彰化縣警察局移送臺灣彰化地方法院檢察署檢察官偵查起訴。
    理    由
一、訊據上訴人即被告甲○○固不否認有以其小客車載運前揭被害人乙○○等人失竊
    物品情事，惟矢口否認有何竊盜犯行，辯稱賴桐林、胡有慶、林鴻銘等人均係於
    竊得他人物品後，始打電話向伊表示無車輛可以回去，伊遂開車去載賴桐林等人
    及前揭健身器等物品，伊所為並非竊盜云云，然查右揭事實，業據被害人乙○○
    、丁○○指訴綦詳，並經被告於偵查中坦承不諱（偵查卷第二十六頁反面倒數第
    二行），共犯賴桐林、李鴻銘於警詢或原審法院審理時亦指述被告前揭事實欄（
    一）、（三）部分共同竊盜犯行，是被告所辯（一）、（三）部分並未到場行竊
    云云顯不符實情，被告雖一再辯稱事實欄（二）部分僅負責開車載運贓物，後來
    才經由他人告知車上物品是竊取而得云云，然倘被告毫無參與竊盜犯行之意，又
    何須趁深夜無人之際始開車搬運財物？況明知賴桐林等人係竊取他人之物，是縱
    於賴桐林等人行竊得手後始駕車到場搬運，然既事後共同處分竊得之物，並分得
    變賣之金錢，仍至可認定其係基於共同犯意，而利用他人先前之行為達成自己竊
    盜目的，仍屬共同正犯，另被害人乙○○雖於警詢時表示該游泳池健身房遭人破
    壞門鎖侵入，然無證據證明確為被告或其餘共犯入內行竊時所為，亦無法排除係
    由他人藉故破壞，就此部分尚難認被告有毀壞安全設備之情事，附此敘明；本案
    事證已臻明確，被告犯行至堪認定。
二、核被告甲○○所為，係犯刑法第三百二十條第一項之普通竊盜罪，被告分別與共
    犯賴桐林、胡有慶、李鴻銘就上開各次竊盜犯行，各有犯意聯絡及行為分擔，均
    為共同正犯。被告先後三次竊盜犯行，時間緊接，方法相同，所犯罪名相同，應
    依連續犯之規定以一罪論，查被告前因違反麻醉藥品管理條例案件，經原審法院
    以八十六年度員簡字第七五號判處有期徒刑三月，如易科罰金以三百元折算一日
    確定，於八十六年六月二十四日易科罰金執行完畢，有本院被告全國前案紀錄表
    、刑案資料查註紀錄表在卷可按，其受有期徒刑之執行完畢後，五年內再犯本件
    有期徒刑以上之罪，是為累犯，應依法加重其刑；原審以被告犯罪事證明確，予
    以論罪科刑，固非無見，惟查原審法院認被告就前揭事實欄所載（二）部分犯行
    與賴桐林、胡有慶共犯，是犯刑法第三百二十一條第一項第四款之結夥三人以上
    竊盜罪，然查胡有慶已於原審法院明確證述伊係與賴桐林共同將被害人之鋅鋁合
    金料搬出廠房後，並搬至水溝邊後，始通知被告開車搬運，有原審法院訊問筆錄
    可參（原審卷第二十頁、第四十五頁），而刑法第三百二十一條第一項第四款之
    結夥三人以上竊盜罪，應以在場共同實施或在場參與分擔實施犯罪之人為限，不
    包括同謀共同正犯在內（參考最高法院八十七年度台上字第三一九七號判決意旨
    ），被告係於賴桐林、胡有慶將竊得物品搬離現場，置於其等管領支配範圍後，
    始開車到場載運，雖仍屬共同正犯，然被告既未至行竊現場，即不應論以結夥三
    人竊盜，原審就部分罪名認定尚有未洽，被告上訴意旨稱其所為並非竊盜云云雖
    無可採，但原審判決既有可議之處，即屬無可維持，應由本院予以撤銷改判，審
    酌被告犯罪動機、目的、參與竊盜犯罪行為分擔之角色、竊得物品尚非價值甚鉅
    ，並參酌其犯後態度等一切情狀，量處如主文第二項所示之刑，並諭知易科罰金
    之折算標準示懲。
據上論結，應依刑事訴訟法第三百六十九條第一項前段、第三百六十四條、第二百九
十九條第一項前段，刑法第二十八條、第五十六條、第三百二十條第一項、第四十七
條、第四十一條第一項前段，罰金罰鍰提高標準條例第一條前段，第二條，判決如主
文。
本案經檢察官丙○○到庭執行職務。
中        華        民        國  九 十 二  年     三     月   二十六   日
                                  臺灣高等法院臺中分院刑事第五庭
                                        審判長法  官  袁  從  楨
                                              法  官  胡  森  田
                                              法  官  姚  勳  昌
右正本證明與原本無異。
不得上訴。
                                              書記官  陳  如  慧
中        華        民        國  九 十 二  年     三     月   二十七   日
                                                                        Ｋ


司法院資訊處製作；財團法人民間司法改革基金會備份。
